【裁判字號】    88,訴,587
【裁判日期】    890104
【裁判案由】    違反懲治走私條例
【裁判全文】
臺灣基隆地方法院刑事判決                          八十八年度訴字第五八七號
    公  訴  人  臺灣基隆地方法院檢察署檢察官
    被      告  乙○○
右列被告等因違反懲治走私條例案件，經檢察官提起公訴 (八十八年度偵字第五六二
一、六０二六號），本院判決如左：
    主      文
乙○○共同運送私運管制物品進口逾公告數額之走私物品未遂，處有期徒刑參月，
緩刑貳年。
    事      實
一、乙○○與年籍不詳綽號「阿財」之成年男子，基於共同運送管制物品之犯意，於
    民國八十八年八月五日晚上十時許，在台二線濱海公路九十二公里鼻頭停車場內
    ，由「阿財」將未稅七星洋煙十箱、大衛杜夫洋煙十三箱及ＢＯＳＳ洋煙二箱等
    物，其總額依海關緝獲時之完稅價格計算，共計新台幣（下同）二十四萬七千八
    百四十元，搬運至乙○○向不知情友人沈逢照借得之車牌ＤＲ─五四八五號自用
    小貨車上，欲由乙○○載運至台北市○○○路交貨，正在搬運上車，尚未出發時
    ，為警當場查獲，並扣得上開管制物品。
二、案經台甲○○察局瑞芳分局報請台灣基隆地方法院檢察署檢察官偵查起訴。
    理      由
一、訊據被告乙○○對於右揭時間受綽號「阿財」男子委託而運送洋菸至台北市○○
    ○路之情坦承不諱，惟否認有何運送走私物品犯行，辯稱：我不知所運送者係未
    稅之走私洋菸云云。惟查被告乙○○所載運者為未稅之走私洋菸，完稅價格為二
    十四萬七千八百四十元，已逾十萬元，此有財政部基隆關稅局八十八年十月十三
    日基普緝字第八八一０八一七四號函一紙在卷可稽，顯係不詳姓名者私運進入台
    灣地區管制物品進口逾公告數額之走私物品。又查被告乙○○無法提供阿財之相
    關年籍資料或聯絡方式，竟願意在夜間於非洋菸倉儲場所之鼻頭停車場內，幫阿
    財運送來路不明之物品，衡諸常理焉有不知為走私物品之理？況依現場查獲本案
    之員警黃啟彰、丙○○到院證稱：當時約晚間十一點左右，在鼻頭角停車場內看
    到一輛可疑的車輛，有一群人搬運物品到車上等語，且參諸卷附之查獲現場照片
    六張，查扣之未稅洋菸外層均以透明塑膠袋包捆，內層紙盒均載明洋菸之商品品
    牌，衡情豈有不知所載為未稅洋菸之理，是被告所辯不知所載運者係未稅洋菸云
    云，無非事後卸責之詞，不足採信，事證明確，被告犯行堪以認定。
二、按依公告管制物品項目及其數額丙項管制進口物品之規定，一次私運洋菸其總額
    由海關照緝獲時之完稅價格計算超過新台幣十萬元，以管制進口物品論。本件查
    獲之未稅洋菸其完稅價格為二十四萬七千八百四十元，已逾十萬元，顯係不詳姓
    名者私運進入台灣地區之管制物品進口逾公告數額之走私物品，已如前述。核被
    告乙○○所為，係正在搬運未稅洋菸上車，尚未起運時即為警查獲，應違反懲治
    走私條例第三條第一項、第三項之運送走私物品未遂罪，被告與綽號「阿財」成
    年男子間 (無任何積極證據足認綽號「志和」男子即為貨主，尚難認犯有違反懲
    治走私條例第二條第一項私運管制物品進口罪責，附此敘明)有犯意之聯絡，而
    參與搬運行為，應論以共同正犯。被告已著手於犯罪行為之實行而不遂，為未遂
    犯，爰依刑法第二十六條規定減輕其刑。爰審酌被告之素行尚稱良好，原有正當
    職業，因貪圖小利而運送走私物品，而該走私物品係未稅洋菸，較諸毒品、槍械
    等違禁物，對台灣地區之社會安寧秩序並無重大影響，且該批未稅洋菸尚未流入
    市面，即為警查獲，尚未對台灣地區之經濟交易秩序產生影響及被告犯後猶飾詞
    狡卸等一切情狀，量處如主文所示之刑。末查被告前未曾受有期徒刑以上刑之宣
    告，此有台灣基隆地方法院檢察署刑案紀錄表一紙附卷可稽，其因蔽於私利，而
    為綽號「阿財」男子運送大陸漁獲，致罹刑章，其經此次偵審教訓，當能知所警
    惕而無再犯之虞，本院認所宣告之刑以暫不執行為適當，併諭知緩刑二年，以啟
    自新。至扣案之前開未稅洋菸，既非被告所有，亦無從證明係共犯綽號「阿財」
    成年男子所有，又非違禁物，與沒收要件不合，爰不為沒收之諭知。
據上論斷，應依刑事訴訟法第二百九十九條第一項前段，懲治走私條例第三條第一項
第三項，第十一條，刑法第二十八條、第二十六條、第七十四條第一款，判決如主文
。
本案經檢察官李太正到庭執行職務。
中      華      民      國    八十九    年      一      月      四      日
                                  臺灣基隆地方法院刑事第三庭
                                         法  官   何  怡  穎
右正本證明與原本無異。
對於本件判決如有不服，應於收受送達後十日內，向本院提出上訴書狀，上訴於臺灣
高等法院，並按他造當事人之人數附具繕本。
              書記官   莊  國  南
中      華      民      國    八十九    年      一      月      十      日
附錄論罪法條：
懲治走私條例第三條第一項：
運送、銷售或藏匿前條第一項之走私物品者，處五年以下有期徒刑、拘役或科或併科
新臺幣九萬元以下罰金。
懲治走私條例第三條第三項：
第一項之未遂犯罰之。


司法院資訊處製作；財團法人民間司法改革基金會備份。
